ARMANDO RIVAS VELÁSQUEZ

DESARROLLADOR FRONTEND

Santiago de Chile, Chile

Email: armandorivasv.dev@gmail.com

LinkedIn: https://www.linkedin.com/in/armandoweb-dev/

Web: https://armandoweb.agency/

GitHub: https://github.com/armandorivasv-dev

Teléfono: +56 935882438

RESUMEN

Soy Ingeniero en Sistemas y desarrollador frontend React con experiencia en el desarrollo de aplicaciones web escalables con ReactJS y JavaScript, así como en proyectos de desarrollo web, dashboards y ecommerce. Me considero una persona flexible, con habilidades de comunicación, trabajo en equipo contribuyendo con ideas y cooperando para alcanzar los objetivos comunes, también con la capacidad de identificar analizar y solucionar problemas utilizando lógica y razonamiento.

EXPERIENCIA LABORAL

Desarrollador FrontEnd en ICOV | 2022 - 2023

Desarrollé un dashboard con React para el proyecto Redelcom el cual permite mostrar las transacciones en tiempo real, proyecto desarrollado desde cero hasta producción en los tiempos adecuados. Realice mokup y mejoras en el sistema delivery easy desarrollado en Vue, optimizando la visualización del mismo en diferentes dispositivos.

Desarrollador de sitios ecommerce con Wordpress en NEWPRO, S.A | 2019 - 2021

Desarrollé todos los ecommerce para el grupo de empresas, integré con plataformas de pagos, sistemas de envíos en Chile y sistemas de mailing, mejorando la gestión del departamento de ventas y entrega, así como la experiencia de usuarios que se tradujo en un incremento de ventas mediante la gestión ecommerce.

Desarrollador sitios web con Wordpress en PRESS AND COMUNICATION LTDA | 2018 - 2019

Diseñé muchos sitios web para clientes de la agencia según los wireframes entregados por el equipo de diseñadores, integración con plataformas de pago, emailmarketing, chatbox, sistemas de envíos, booking, implementando una metodología para el levantamiento de información al cliente y aportando con métodos de desarrollo y uso de tecnologías para mejorar el desarrollo de sitios web.

EDUCACIÓN

Titulo de Ingeniero en Sistemas en Instituto Universitario Politécnico Santiago Mariño | 2001.

Curso React Native en UDEMI | 2023. Link certificado.

Carrera Desarrollo FrontEnd React en CODERHOUSE | 2022.

Certificación Desarrollo Web en FREECODECAMP | 2021. Link certificado.

Gestión de proyectos con Metodologías Ágiles y enfoques Lean en CENSE | 2020.

HABILIDADES TECNICAS

Desarrollo	Librerías/Apps	Diseño	Web
React JS	Boostrap	UX/U	SEO
Javascript	MUI	Figma	WordPress
HTML/CSS	GIT/GITHUB	Illustrator	Woocommerce
NextJS	MySQL	Photoshop	Elementor

PORTAFOLIO

Apps	Wordpress	
https://dashboard.troyacl.net/ React JS, MUI	https://lawsnl.com/	
https://www.delivereasy.cl/ Vue, Vuetify	https://www.nuevamasvida.cl/	
https://dreamdoit.netlify.app/ React JS, MUI		
https://nsphotography.net/ HTML, CSS, JS		